臺灣花蓮地方法院民事裁定
111年度司繼字第350號
聲  請  人  台新國際商業銀行股份有限公司

法定代理人  尚瑞強  


關  係  人  余景登律師

上列聲請人聲請選任遺產管理人事件，本院裁定如下：
    主  文
選任余景登律師為被繼承人甲○○（男、民國00年00月00日生、身
分證統一編號：Z000000000號、生前最後住所：花蓮縣○○鎮○○里
○○00號、民國108年4月13日死亡）之遺產管理人。
准對被繼承人之大陸地區以外繼承人為承認繼承之公示催告。
被繼承人之大陸地區以外繼承人，應自前項公示催告最後揭示於
法院公告處、資訊網路及其他適當處所之日起，壹年內承認繼承
。上述期限屆滿，無繼承人承認繼承時，被繼承人之遺產，於清
償債權並交付遺贈物後，如有賸餘即歸屬國庫。
聲請程序費用新臺幣壹仟元由被繼承人之遺產負擔。
    理  由
一、按先順序繼承人均拋棄其繼承權時，由次順序之繼承人繼承
    ，其次順序繼承人有無不明或第四順序之繼承人均拋棄其繼
    承權者，準用關於無人承認繼承之規定。次按繼承開始時，
    繼承人之有無不明，而無親屬會議或親屬會議未於1個月內
    選定遺產管理人者，利害關係人得聲請法院選任遺產管理人
    ，並由法院依公示催告程序，定6個月以上之期限，公告繼
    承人，命其於期限內承認繼承，此觀民法第1176條第6項、
    第1177條、第1178條規定自明。
二、本件聲請意旨略以：聲請人為被繼承人甲○○之債權人，因被
    繼承人於民國108年4月13日死亡，其全體繼承人均拋棄繼承
    ，致聲請人對被繼承人之遺產無法行使權利，爰依法聲請選
    任遺產管理人等語。
三、查聲請人之主張，業據提出債權憑證、家事事件公告、除戶
    謄本、繼承系統表、除戶謄本、戶籍謄本、全國財產稅總歸
    戶財產查詢清單、不動產第一類謄本等件為證，復經本院依
    職權調閱本院108年度司繼字第208號卷並函詢玉里鎮戶政事
    務所被繼承人親屬之戶籍資料查明屬實，堪信聲請人之主張
    為真實。是以，本件聲請人以利害關係人身分聲請選任被繼
    承人甲○○之遺產管理人，核與首揭規定尚無不合。又關於本
    件遺產管理人之人選，聲請人表示業已得到關係人余景登律
    師同意而推薦其為遺產管理人，並提出同意書正本在卷可參
    。本院審酌余景登律師具法學專才，與聲請人、被繼承人間
    均無何利害關係，若由其擔任被繼承人之遺產管理人，定應
    能秉持其專業倫理擔當此具公益性質之職務，並順利達成管
    理保存及清算遺產之任務，爰選任余景登律師為被繼承人之
    遺產管理人。又關係人經本院選任為被繼承人之遺產管理人
    並確定後，應另依民法第1179條之規定行使包含向本院聲請
    公示催告等遺產管理人之職務，附此敘明。
四、依家事事件法第127條第4項規定，裁定如主文。
五、如不服本裁定，須於裁定送達後10日內，以書狀向本院提出
    抗告狀，並繳納抗告費新臺幣1,000元。
中　　華　　民　　國　  111 　年　　10　　月　　4　　日
                    家事法庭  司法事務官  潘俊宏